臺灣桃園地方法院刑事判決　
110年度金訴字第179號
公  訴  人  臺灣桃園地方檢察署檢察官 
被      告  許正官


上列被告因違反洗錢防制法等案件，經檢察官提起公訴（110年
度偵字第11187、13111、13113、14307號）及移送併辦（110年
度偵字第13353、19244、19411、21213、29950、30578、14373
、23549、26762、35486號），本院判決如下：
    主  文
許正官幫助犯洗錢防制法第十四條第一項之洗錢罪，處有期徒刑
伍月，併科罰金新臺幣參萬元，罰金如易服勞役，以新臺幣壹仟
元折算壹日。
    犯罪事實
許正官係成年有社會經驗之人，明知金融帳戶存摺、提款卡及密
碼係供自己使用，攸關個人債信，甚為重要，若同時交予他人，
可能被非法使用，且能預見提供金融帳戶予不詳之人，可能遭施
詐之人用以遂行財產犯罪，作為取得財物或財產上利益之管道，
並將該犯罪所得轉匯而出，製造金流斷點，達到掩飾、隱匿之結
果，以逃避檢警之追緝，竟仍基於縱使遭人將其金融帳戶供作詐
欺取財、洗錢犯罪所用，亦不違反其本意之幫助故意，於民國10
9年12月2日，在臺灣不詳處所，將其中國信託商業銀行帳號0000
00000000號帳戶（下稱中信帳戶）存簿、提款卡及密碼交予真實
姓名年籍不詳、自稱「李盛」之詐欺集團成年成員。嗣「李盛」
及所屬詐欺集團即共同意圖為自己不法之所有，基於詐欺取財及
洗錢之犯意聯絡，於附表所示詐欺時間，以附表所示之詐欺方式
，詐欺附表所示之被害人21人，致其等21人陷於錯誤，於附表所
示之匯款時間，依該詐欺集團成員指示，將附表所示之匯款金額
，匯入許正官所有之中信帳戶內，旋遭該詐欺集團成員全數轉出
一空，致生金流之斷點，無從追查該等犯罪所得之去向，以掩飾
或隱匿該等犯罪所得去向及所在。
    理  由
壹、證據能力部分：
    本判決所引用為判斷基礎之下列證據，關於傳聞供述證據，
    檢察官、被告許正官於審判程序中均同意作為證據使用（本
    院卷84頁），本院審酌該等證據作成時情況，並無違法或不
    當取證，亦無顯不可信，而認為適當，均有證據能力；非供
    述證據，均依法定程序取得，經合法調查程序，與待證事實
    間復具相當關聯性，無不得為證據情形，依同法第158條之4
    規定反面解釋，亦具證據能力。
貳、實體部分：
一、訊據被告矢口否認涉有上開犯行，辯稱：我把中信帳戶借給
    朋友「李盛」使用供他匯款，後來「李盛」沒有將中信帳戶
    還我，我就被銀行通知，我沒有想過「李盛」會用我中信帳
    戶去做犯罪使用等語。經查：
　㈠不詳詐欺集團於附表所示詐欺時間，以附表所示之詐欺方式
    ，詐欺附表所示之被害人21人，致其等21人陷於錯誤，而於
    附表所示之匯款時間，依該詐欺集團成員指示，將附表所示
    之匯款金額，匯入中信帳戶內，旋遭該詐欺集團轉出一空等
    事實，有附表證據欄所示證據在卷可稽，則本案中信帳戶確
    為不詳詐欺集團持之用以收取並轉出上開被害人21遭詐欺所
    匯入款項之事實，可以認定。
　㈡雖被告辯稱有將中信帳戶借給朋友「李盛」使用供他匯款，
    後來「李盛」沒有將中信帳戶還我，我就被銀行通知，我沒
    有想過「李盛」會用我中信帳戶去做犯罪使用等語等語。然
    而：
　⒈金融帳戶之提款卡使用權使用具有專屬性，為防止他人探知
    內容或非法使用，無不妥當保存，縱將之託付他人持有，必
    有合理且重要之授權原因，所交付之對象亦屬親近或值得信
    賴之人，或能確定安全無虞可以取回後，方可能交付。另現
    今我國金融機構對申請帳戶之人並無特別資格限制，若無特
    殊或違法之目的，外人實無經手或取得他人帳戶資料之必要
    ，個人帳戶之提款卡使用權，亦無任意出借、出賣、交付或
    將密碼告知予非熟識之人之理，一般人亦有應妥為保管提款
    卡之帳號及密碼，以防止被冒用之認識。況時下以人頭帳戶
    詐騙被害人匯款之行為甚為猖獗，此經媒體廣為報導，政府
    機關及各家金融行庫均一再呼籲民眾應謹慎控管名下帳戶，
    且勿交付個人帳戶資料，以免淪為詐騙者用以匯入及提領詐
    騙所得款項之工具，是依一般人之智識及社會生活經驗，對
    於悖於常情而要求他人交付帳戶之提款卡帳號及密碼者，必
    係以遂行存提款紀錄不易循線追查為目的，進而將該帳戶用
    於不法用途乙節，應可產生合理之懷疑，而不隨意將帳戶交
    出，避免成為他人犯罪之幫兇。
　⒉被告於本院審理時供稱：「李盛」說他沒有帳戶，拜託我借
    他帳戶幾天要匯款，我也沒多想為何他會沒帳戶，我出借帳
    戶給「李盛」沒有獲得好處等語（本院卷160-162頁），可
    見「李盛」所稱借用帳戶供匯款之理由顯然牽強，且被告也
    未向「李盛」深入詢問原因即率然出借，借用方及出借方兩
    端均有異常之情。再以被告於本院審理時供稱：我跟「李盛
    」就是朋友，沒有到真的很熟，我現在無法聯絡到「李盛」
    等語（本院卷161頁），足見被告與「李盛」並無深厚信賴
    基礎，甚至無從連繫「李盛」說明案情或提供其與「李盛」
    之聯繫資料，竟仍願意出借與其個人密切相關之中信帳戶予
    「李盛」使用。又以被告於警詢自陳高中畢業、從事服務業
    等學經歷（偵13353號卷37頁），足認被告應有相當之智識
    程度與生活經驗，則被告對於與其無深厚情誼之「李盛」異
    常借用中信帳戶之情形，應可預見「李盛」有將中信帳戶用
    於詐欺犯罪中收受或轉出被害人匯款之工具。
　⒊被告初於警詢及偵訊時均供稱：中信帳戶存摺及卡片於109年
    12月2日遺失，沒有提供給其他人使用等語（偵13353號卷38
    頁，偵14373號卷15頁，偵23549號卷13頁，偵11187號卷87-
    89頁，偵35486號卷395頁），嗣後於本院審理時始改稱：我
    有在109年12月2日左右將中信帳戶借給朋友「李盛」使用供
    他匯款，當初會說帳戶遺失是因為怕我會犯法等語（本院卷
    159-161頁），可見被告對於將中信帳戶交與「李盛」使用
    一情，於檢警機關調查時多所隱瞞並佯以中信帳戶遺失等語
    辯解，被告自身也知悉將中信帳戶交與「李盛」使用，顯然
    異於常情，才會多所隱瞞、深怕為人所知。再者，被告於10
    9年12月2日將中信帳戶交與「李盛」使用前之109年11月30
    日，至中信銀行桃園分行掛失、補發中信帳戶之存摺及提款
    卡，且於同日隨即將補發後之中信帳戶內之餘額140元全數
    提領一空，有中國信託商業銀行股份有限公司110年3月16中
    信銀字第110224839059374號函暨許正官之帳戶掛失資料、
    客戶基本資料及交易明細在卷可稽（偵30578號卷19-25頁）
    ，此情也與一般人將金融帳戶交予他人作違法使用前，多會
    先清空帳戶內款項之情形相符，則被告確可預見「李盛」會
    將中信帳戶用於詐欺犯罪中收受及轉出贓款之用，已不言可
    喻。雖被告並無「李盛」使用中信帳戶存摺、提款卡及密碼
    必持以詐騙他人之確信，然應可預見「李盛」可能將中信帳
    戶作為收受詐騙他人匯入款項使用，並轉匯而出等情，顯具
    有「李盛」以中信帳戶實施詐欺及洗錢犯罪，亦放任而不違
    背其本意之幫助意思，被告確有幫助「李盛」利用中信帳戶
    實施詐欺取財及洗錢之不確定故意甚明。被告辯稱不知中信
    帳戶遭「李盛」用於詐欺用途等語，係卸責之詞，不足採信
    。
　㈢綜上，被告上開幫助洗錢及幫助詐欺取財犯行，事證明確，
    應依法論科。　
二、論罪科刑：
  ㈠洗錢防制法於105年12月28日修正公布，並於106年6月28日生
    效施行（下稱新法），新法第14條第1項之洗錢罪，祇須有
    第2條各款所示行為之一，而以第3條規定之特定犯罪作為聯
    結即為已足。另過去實務認為，行為人對犯特定犯罪所得之
    財物或利益作直接使用或消費之處分行為，或僅將自己犯罪
    所得財物交予其他共同正犯，祇屬犯罪後處分贓物之行為，
    非洗錢防制法所規範之洗錢行為，惟依新法規定，倘行為人
    意圖掩飾或隱匿特定犯罪所得來源，而將特定犯罪所得直接
    消費處分，甚或交予其他共同正犯予以隱匿，或由共同正犯
    以虛假交易外觀掩飾不法金流移動，即難認僅單純犯罪後處
    分贓物之行為，應仍構成新法第2條第1或2款之洗錢行為（
    最高法院108年度台上字第2057號、第2425號、第2402號判
    決意旨參照）。金融帳戶之行為人主觀上如認識該帳戶可能
    作為收受、提領特定犯罪所得使用，他人提領後會產生遮斷
    資金流動軌跡以逃避國家追訴、處罰之效果，仍基於幫助之
    犯意而提供，則應論以一般洗錢罪之幫助犯（最高法院108 
    年台上大字第3101號刑事大法庭裁定意旨參照）。查被告將
    中信帳戶之存摺、提款卡及密碼提供與「李盛」及所屬詐欺
    集團使用，使該詐欺集團得持以作為犯罪工具使用，施用詐
    術使附表所示被害人21人陷於錯誤，因而依指示匯款至中信
    帳戶，旋遭該詐欺集團全數轉出殆盡，以此方式製造金流斷
    點，遂行詐欺取財犯行，同時掩飾、隱匿上開不法所得之去
    向及所在，逃避國家之追訴、處罰，惟被告提供中信帳戶等
    資料與「李盛」，並非實行詐欺取財或洗錢之犯罪構成要件
    行為，亦無證據證明被告與「李盛」間有詐欺取財或洗錢之
    犯意聯絡，僅係對「李盛」上述犯行提供助力，參照上開說
    明，應論以詐欺取財及一般洗錢罪之幫助犯。
  ㈡核被告所為，係犯刑法第30條第1項前段、第339條第1項之幫
    助詐欺取財罪，及刑法第30條第1項前段，洗錢防制法第14
    條第1項之幫助一般洗錢罪。雖起訴書及併辦意旨書（110年
    度偵字第13353、19244、194111、21213號）認被告所犯罪
    名係刑法第30條第1項前段、洗錢防制法第15條第1項第2款
    之幫助特殊洗錢罪，然公訴檢察官已於本院審理時將此部分
    更正為刑法第30條第1項前段，洗錢防制法第14條第1項之幫
    助一般洗錢罪等語（本院卷148頁），基於檢察一體原則，
    本院自無庸變更起訴法條。
  ㈢被告交付中信帳戶存摺、提款卡及密碼，幫助「李盛」所屬
    詐欺集團詐取附表所示被害人21人財物，且此一幫助行為同
    時觸犯上開幫助詐欺取財罪、幫助洗錢罪，為想像競合犯，
    應依刑法第55條前段之規定，從一重論以幫助洗錢罪。
  ㈣被告為犯罪構成要件以外之行為而幫助他人犯罪，為幫助犯
    ，依刑法第30條第2項規定按正犯之刑減輕其刑。
  ㈤移送併辦（110年度偵字第13353、19244、19411、21213、29
    950、30578、14373、23549、26762、35486號）之被告犯附
    表編號5至21部分，雖未起訴，然與本案業經起訴之被告犯
    附表編號1至4部分，具有想像競合犯之裁判上一罪關係，為
    起訴效力所及，本院自應併予審理。
　㈥審酌被告係智識成熟之人，在政府及大眾媒體之廣泛宣導下
    ，理應對於國內現今詐騙案件層出不窮之情形有所認知，竟
    仍輕率提供其申辦之中信帳戶予詐欺集團成員，幫助詐欺集
    團詐得被害人21人之款項，並掩飾、隱匿不法所得之去向，
    造成渠等之財產損失，使檢警查緝困難，助長詐欺犯罪之猖
    獗，所為實有不該。兼衡被告否認犯行，迄今未與被害人21
    人達成調解或賠償損害，犯罪後態度欠佳。惟念及被告所為
    僅係提供犯罪助力，非實際從事詐欺取財、洗錢犯行之人，
    不法罪責內涵應屬較低，且前無為法院判處罪刑之紀錄，有
    臺灣高等法院被告前案紀錄表可佐，品行尚可，及其犯罪動
    機、手段、所生危害，及被告於警詢時自述之智識程度、職
    業與經濟狀況、被害人林語宸、邱羽媫、廖鈺杰、陳品嬛所
    表示之量刑意見（本院卷164-165頁）等一切情狀，量處如
    主文所示之刑，並諭知罰金如易服勞役之折算標準。
三、退併辦之說明：
    臺灣桃園地方檢察署110年度偵字第36158、36159號併辦意
    旨書以被害人林建宏遭詐騙集團詐騙案件（被害人林建宏於
    109年12月9日匯款12萬元至本案中信帳戶），認此部分與本
    案為同一案件，而請求一併審判。然因併辦部分係於本案11
    1年7月21日言詞辯論終結後所為，有本院111年7月26日收文
    戳章可憑，本院無從審究此部分之事證，應退回由檢察官依
    法處理。　
四、不予宣告沒收之說明：　
    查無證據證明被告因提供中信帳戶等資料就此獲有報酬或因
    此免除債務，毋庸宣告沒收或追徵其犯罪所得。至洗錢防制
    法第18條第1 項前段固規定「犯第14條之罪，其所移轉、變
    更、掩飾、隱匿、收受、取得、持有、使用之財物或財產上
    利益，沒收之」，然被告並非實際提領、取得詐欺所得之人
    ，自無從依上開規定宣告沒收。另被告所提供之中信帳戶之
    存摺、提款卡並未扣案，且該等物品可隨時停用、掛失補辦
    ，不具刑法上之重要性，無宣告沒收之必要，亦無庸宣告沒
    收。　
本案經檢察官葉益發提起公訴及移送併辦，檢察官賴穎穎、康惠
龍及徐明光移送併辦，檢察官劉建良到庭執行職務。
中　　華　　民　　國　　111 　年　　8 　　月　　 5　　日
                  刑事第十一庭  審判長法  官  潘政宏
　　　　　　　　　　　　　　　　　　  法  官  蔡旻穎
　　　　　　　　　　　　　　　　　　  法  官  林育駿
以上正本證明與原本無異。
如不服本判決應於收受判決後20日內向本院提出上訴書狀，並應
敘述具體理由。其未敘述上訴理由者，應於上訴期間屆滿後20日
內向本院補提理由書(均須按他造當事人之人數附繕本)「切勿逕
送上級法院」。 
        　　　　　　　　　　　　　　　書記官　黃心姿
中　　華　　民　　國　　111 　年　　8 　　月　　5 　　日
附錄本案論罪科刑法條：
中華民國刑法第339條
（普通詐欺罪）
意圖為自己或第三人不法之所有，以詐術使人將本人或第三人之
物交付者，處5年以下有期徒刑、拘役或科或併科50萬元以下罰
金。
以前項方法得財產上不法之利益或使第三人得之者，亦同。
前二項之未遂犯罰之。
洗錢防制法第14條
有第二條各款所列洗錢行為者，處7年以下有期徒刑，併科新臺
幣5百萬元以下罰金。
前項之未遂犯罰之。
前二項情形，不得科以超過其特定犯罪所定最重本刑之刑。
附表：
一、(110年度偵字第11187、13111、13113、14307號起訴書)
編號 被害人 詐欺時間及方式 匯款時間及金額  證據 1 洪紹宸 詐欺集團於109年11月20日某時，在通訊軟體LINE上佯裝係「陳梓欣」之人，係元大證劵之業務員，向洪紹宸誆稱：推薦渠Doorprime投資網站，獲利豐厚云云，致洪紹宸陷於錯誤，而加入該投資網站之通訊軟體LINE與所屬詐欺集團成員聯絡，而依指示匯款。 109年12月9日12時12分，匯款6萬元。 109年12月9日13時53分，匯款1萬20元。  1、洪紹宸於警詢中之證述（偵11187號卷17-18頁）。 2、匯款資料2紙、LINE對話紀錄截圖(偵11187號卷29、31-37頁)。 3、中國信託商業銀行股份有限公司110年1月13日中信銀字第110224839009425號函檢附許正官(000000000000號帳戶)開戶基本資料及存款交易明細(偵11187號卷54、55頁)。 2 陳品嬛 詐欺集團於109年11月10日某時，在通訊軟體Instagram自稱「Anya」之人，向陳品嬛誆稱：推薦渠投資虛擬貨幣網站，獲利豐厚云云，致陳品嬛陷於錯誤，而加入該投資網站之通訊軟體LINE與渠等聯絡，並依指示匯款。 109年12月11日14時33分，匯款10萬元。 109年12月11日14時33分，匯款10萬元。  1、陳品嬛於警詢中之證述(偵13111號卷7-9、11-12頁)。 2、LINE對話紀錄截圖、陳品嬛之中國信託存摺內頁交易明細1紙、和潤企業分期付款申請書(偵13111號卷49、51、53頁)。 3、中國信託商業銀行股份有限公司110.1.11中信銀字第110224839006789號函檢附許正官(000000000000號帳戶)開戶基本資料及存款交易明細(偵13111號卷36)。 3 王錦坤 詐欺集團於109年11月9日某時，在通訊軟體LINE暱稱「Lisa」之人，自稱係富邦金控主任，向王錦坤誆稱：推薦渠投資ABA網站，獲利豐厚云云，致王錦坤陷於錯誤，而加入該投資網站之通訊軟體LINE與渠等聯絡，而依指示匯款。 109年12月4日14時35分，匯款3萬1000元。  1、王錦坤於警詢中之證述(偵13113，P9-14)。 2、LINE對話紀錄截圖、王錦坤提供之臺灣土地銀行匯款申請書(偵13113，P83-86、128)。 3、中國信託商業銀行股份有限公司110.2.3中信銀字第110224839027657號函檢附許正官(000000000000號帳戶)開戶基本資料及存款交易明細(偵13113，P22)。 4 何竹晟 詐欺集團於109年12月1日前某日，在通訊軟體LINE暱稱「陳怡」之人，向何竹晟誆稱：推薦渠投資管道，獲利豐厚云云，致何竹晟陷於錯誤，而加入該投資網站之通訊軟體LINE與渠等聯絡，而依指示匯款。 109年12月10日14時11分，匯款3萬元。  1、何竹晟於警詢中之證述偵14307，P27-28)。 2、LINE對話紀錄截圖、匯款資料1紙(偵14307，P29-31、32)。 3、中國信託商業銀行股份有限公司110.1.4中信銀字第110224839000831號函檢附許正官(000000000000號帳戶)開戶基本資料及存款交易明細(偵14307，P51、69) 
二、(110年度偵字第13353、19244、19411、21213號併辦意旨書
    )
5 蕭鈞升 詐欺集團於109年10月26日14時3分許，以通訊軟體LINE暱稱「采穎」，向蕭鈞升誆稱：渠前系在金融機構工作，另提供網站名稱「ONE」網址，僅稱需依指示操作獲利豐厚云云，致蕭鈞升陷於錯誤，因加入該投資網站，而依指示匯款。 109年12月8日18時3分，匯款3萬元。 109年12月8日21時27分，匯款3萬元。  1、蕭鈞升於警詢中之證述(偵13353，P71-73)。 2、匯款資料2紙(偵13353，P267)。 3、中國信託商業銀行股份有限公司110.1.22中信銀字第110224839018060號函檢附許正官(000000000000號帳戶)開戶基本資料及存款交易明細(偵13353，P108、110)、許正官(000000000000號帳戶)之中國信託自動化交易LOG資料-財金交易(偵13353，P124)。 　　  6 薛凱仁 詐欺集團於109年11月19日14時1分許，在通訊軟體LINE暱稱「COKE」，向薛凱仁誆稱：投資外匯，獲利豐厚云云，致薛凱仁陷於錯誤，因加入該投資網站，而依指示匯款。 109年12月8日13時59分，匯款20萬元。  1、薛凱仁於警詢中之證述(偵19244，P11-15)。 2、薛凱仁匯款一覽表、對話紀錄截圖、郵政跨行匯款申請書(偵19244，P17、39-219、239)。 3、中國信託商業銀行股份有限公司110.1.25中信銀字第110224839018883號函暨許正官(000000000000號帳戶)之客戶相關資料及交易明細(偵19244，P27)。 7 何雨軒 詐欺集團於109年11月25日某時，在CHEERS交友軟體認識自稱「涵涵」、「Linko」之女子，並加入渠等通訊軟體LINE後，渠等旋向何雨軒稱：投資外匯，獲利豐厚云云，致何雨軒陷於錯誤，因加入該投資網站，而依指示匯款。 109年12月8日16時4分，匯款3萬元。 109年12月8日16時17分，匯款2萬元。  1、何雨軒於警詢中之證述(偵19411，P21-23)。 2、匯款資料2紙、對話紀錄截圖(偵19411，P27、33-50)。 3、中國信託商業銀行股份有限公司110.1.25中信銀字第110224839018883號函暨許正官(000000000000號帳戶)之客戶相關資料及交易明細、中國信託自動化交易LOG資料-財金交易(偵19411，P143)。 8 李偉成（未提起告訴） 詐欺集團於109年9月27日某時，在通訊軟體LINE以特匯國際金融客服中心人員，邀約李偉成參與投資，並匯入款項，迨李偉成表示欲領回投資款項時，旋向李偉成誆稱：退款需透過第三方金流公司，且需繳交保證金云云，致李偉成陷於錯誤，而依指示匯款。  109年12月11日12時37分匯款3萬元。 109年12月11日12時43分，匯款3萬元。  1、李偉成於警詢中之證述(偵21213，P53-55、56-58)。 2、匯款資料2紙、對話截圖(偵21213，P76、78-109)。 3、報案資料（花蓮縣警察局花蓮分局中山派出所受理刑事案件報案三聯單、受理各類案件紀錄表、內政部警政署反詐騙諮詢專線紀錄表、受理詐騙帳戶通報警示簡便格式表、金融機構聯防機制通報單(偵21213，P59-62、66、70)。 4、許正官(000000000000號帳戶)開戶基本資料及存款交易明細、中國信託自動化交易LOG資料-財金交易(偵21213，P39)。 
三、(110年度偵字第29950、30578號併辦意旨書)
9 余展鋒 詐欺集團於109年11月底，利用OMI交友軟體、LINE通訊軟體，向余展鋒佯稱依指示使用「ABA」APP，進行匯款、投資可獲利等語，致余展鋒陷於錯誤，而依指示匯款。 109年12月4日，匯款3,030元。   1、余展鋒於警詢中之證述(偵30578，P47-48)。 2、匯款資料1紙、對話紀錄截圖(偵30578，P107、109-117)。 3、中國信託商業銀行股份有限公司110.3.16中信銀字第110224839059374號函暨許正官之帳戶掛失資料、客戶基本資料及交易明細(偵30578，P27)。 　 　  10 楊合安 詐欺集團於109年12月3日起至110年3月18日，利用「探探」交友軟體、LINE通訊軟體，向楊合安佯稱依指示匯款可投資獲利等語，致楊合安陷於錯誤，而依指示匯款。 109年12月11日14時28分，匯款5萬元。 109年12月11日14時29分，匯款5萬元。  1、楊合安於警詢中之證述(偵29950，P41-43)。 2、匯款資料2紙(偵29950，P57) 　 。 3、中國信託商業銀行股份有限公司110.6.9中信銀字第110224839147823號函暨許正官(000000000000號帳戶)之客戶相關資料及交易明細、中國信託自動化交易LOG資料-財金交易(偵29950，P32)。 
四、(110年度偵字第14373號併辦意旨書)
11 林育賢 詐欺集團於109年12月3日，利用LINE通訊軟體，向林育賢佯稱依指示使用「ONE」投資外匯網站進行匯款儲值以投資外匯可獲利等語，致林育賢陷於錯誤，而依指示匯款。 109年12月8日15時35分，匯款3萬元。 109年12月9日10時50分，匯款3萬元。 109年12月10日10時48分，匯款3萬元。  1、林育賢於警詢中之證述(偵14373，P25-35)。 2、對話紀錄截圖、匯款資料3紙(偵14373，P143-225、231-233)。 3、許正官(000000000000號帳戶)之客戶相關資料及交易明細、中國信託自動化交易LOG資料-財金交易(偵14373，P64、68)。 12 林語宸 詐欺集團109年12月1日，利用RELA交友軟體、LINE通訊軟體，向林語宸佯稱依指示使用「DOO」投資外匯網站進行匯款儲值以投資外匯可獲利等語，致林語宸陷於錯誤，而依指示匯款。 109年12月10日22時5分，匯款3萬元。 109年12月11日11時19分，匯款3萬元。  1、林語宸於警詢中之證述(偵14373，P37-39)。 2、許正官(000000000000號帳戶)之客戶相關資料及交易明細、中國信託自動化交易LOG資料-財金交易(偵14373，P74、76、87)。 13 莊修瑞 109年11月24日，利用PARIS交友軟體、LINE通訊軟體，向莊修瑞佯稱依指示使用「DOO」投資外匯網站進行匯款儲值以投資外匯可快速獲利等語，致莊修瑞陷於錯誤，而依指示匯款。 109年12月8日22時38分，匯款5萬元。 109年12月8日22時39分，匯款4萬元。 109年12月9日23時49分，匯款5萬元。 109年12月9日23時51分，匯款1萬元。  1、莊修瑞於警詢中之證述(偵14373，P41-43、45-46)。 2、對話紀錄截圖、匯款資料4紙(偵14373，P305-308、309)。 3、許正官(000000000000號帳戶)之客戶相關資料及交易明細、中國信託自動化交易LOG資料-財金交易(偵14373，P83、85)。 
五、(110年度偵字第23549、26762、35486號併辦意旨書)
14 林彥成 林彥成於109年12月1日19時許，在臺中市○區○○里○村路0段000巷00號3樓之住處，認識一名真實姓名、年籍不詳，暱稱庄昊之詐欺集團成員，向其佯稱可代為投資，並且獲利，致林彥成陷於錯誤，而依指示匯款。 109年12月7日11時54分，匯款1萬元。    1、林彥成於警詢中之證述(偵23549，P119-121)。 2、匯款資料1紙、對話紀錄截圖(偵23549，P151、153-155)。 3、中國信託商業銀行股份有限公司110.2.18中信銀字第110224839033026號函暨許正官之客戶基本資料及交易明細(偵23549，P32)、許正官(000000000000號帳戶)之客戶相關資料及交易明細、中國信託自動化交易LOG資料-財金交易(偵35486，P172)。 15 李琇晴 李琇晴於109年10月29日某時許，在交友軟體「PARIS」上，認識一名真實姓名、年籍不詳，自稱「謝銘哲」之詐欺集團成員，該員以感情詐騙之手段向李琇晴詐稱，有難得之投資機會，可獲利60倍報酬，致李琇晴陷於錯誤，而依指示付款。 109年12月11日11時40分，匯款5萬元。 109年12月11日11時45分，匯款3萬元。  1、李琇晴於警詢中之證述(偵23549，P157-165)。 2、匯款資料2紙、李琇晴提供之被詐騙資料及對話紀錄截圖(偵23549，P251-253、273-289)。 3、中國信託商業銀行股份有限公司110.2.18中信銀字第110224839033026號函暨許正官之客戶基本資料及交易明細(偵23549，P69)、許正官(000000000000號帳戶)之客戶相關資料及交易明細、中國信託自動化交易LOG資料-財金交易(偵35486，P185)。 16 邱羽媫 邱羽媫於109年11月19日某時許，在不詳地點，使用「派愛」交友軟體，認識一名真實姓名、年籍不詳，LINE暱稱「張益嘉」之詐欺集團成員，該員先以感情詐騙之手段，取得邱羽媫之私密照片，再向邱羽媫詐稱有一投資機會，且必須加入投資，方會將邱羽媫之私密照片刪除，致邱羽媫陷於錯誤，而依指示付款。 109年12月8日12時28分，匯款10萬元。 109年12月10日16時31分，匯款6萬7千元。  1、邱羽媫於警詢中之證述(偵23549，P291-293)。 2、邱羽婕之銀行存摺內頁交易明細、對話紀錄截圖(偵23549，P315、P316之1-341)。 3、中國信託商業銀行股份有限公司110.2.18中信銀字第110224839033026號函暨許正官之客戶基本資料及交易明細(偵23549，P35、61)、許正官(000000000000號帳戶)之客戶相關資料及交易明細、中國信託自動化交易LOG資料-財金交易(偵35486，P172)。 17 廖鈺杰 廖鈺杰於109年12月6日，在不詳地點，使用FACEBOOK，認識一名真實姓名、年籍不詳，自稱「周雨晴」之詐欺集團成員，該員向廖鈺杰詐稱，有一ABA投資平台，可保證獲利，惟須繳納總金額10%之個人所得稅，才能將獲利領出，致廖鈺杰陷於錯誤，而依指示付款。 109年12月6日20時23分，匯款3,030元。   1、廖鈺杰於警詢中之證述(偵23549，P343-344)。 2、廖鈺杰之郵局存摺封面暨交易內頁(偵23549，P385-389)。 3、許正官(000000000000號帳戶)之客戶相關資料及交易明細、中國信託自動化交易LOG資料-財金交易(偵35486，P171)。 18 蘇君藻 蘇君藻於109年12月3日13時許，使用交友軟體「Partying」認識一名真實姓名、年籍不詳，自稱「陳聘婷」之詐欺集團成員，該員向蘇君藻詐稱，有一ABA投資平台，可以投資獲利，致蘇君藻陷於錯誤，而依指示付款。 109年12月4日21時13分，匯款3,100元。  1、蘇君藻於警詢中之證述(偵23549，P391-399)。 2、蘇君藻之匯款資料1紙、對話紀錄截圖(偵23549，P401、407-423)。 3、中國信託商業銀行股份有限公司110.2.18中信銀字第110224839033026號函暨許正官之客戶基本資料及交易明細(偵23549，P29)。 19 吳柏翔 吳柏翔於109年12月4日15時46分許，在臺中市大雅區中清路4段，透過交友軟體認識一名真實姓名、年籍不詳，LINE暱稱「佳怡」（下稱「佳怡」）之詐欺集團成員，「佳怡」以LINE向吳柏翔詐稱有一個投資網站「EXPRIMUSS」，可以投資獲利，因而使吳柏翔陷於錯誤，並依LINE暱稱「EXPRIMUSS客服」之指示匯款。 109年12月8日21時15分，匯款1萬元。  1、吳柏翔於警詢中之證述(偵35486，P23-25)。 2、通話紀錄截圖(偵35486，P69-81)。 3、中國信託商業銀行股份有限公司110.2.18中信銀字第110224839033026號函暨許正官之客戶基本資料及交易明細(偵23549，P44)、許正官(000000000000號帳戶)之客戶相關資料及交易明細、中國信託自動化交易LOG資料-財金交易(偵35486，P194)。 20 吳東栩 吳東栩於109年12月5日17時許，在其新北市○○區○○○000巷00○00號2樓住處，使用通訊軟體LINE，與一名真實姓名、年籍不詳，LINE暱稱「聯亞金融客服」（下稱「聯亞金融客服」）之詐欺集團成員談論投資，「聯亞金融客服」向吳東栩詐稱可將新臺幣轉換為美金，因而使吳東栩陷於錯誤，並依「聯亞金融客服」之指示匯款。 109年12月8日18時56分，匯款3萬元。  1、吳東栩於警詢中之證述偵35486，P27-33)。 2、對話紀錄截圖、吳東栩之國泰世華銀行存摺內頁交易明細(偵35486，P93-101、107)。 3、中國信託商業銀行股份有限公司110.2.18中信銀字第110224839033026號函暨許正官之客戶基本資料及交易明細(偵23549，P40)、許正官(000000000000號帳戶)之客戶相關資料及交易明細、中國信託自動化交易LOG資料-財金交易(偵35486，P174)。 21 余郅毅（未提起告訴） 余郅毅於109年11月12日19時45分許，上網見有「艾福瑞外匯投資網站」，遂依網站之資訊，加入真實姓名、年籍不詳，LINEID：aip0680之詐欺集團成員，該員便向余郅毅詐稱，先匯新臺幣至指定帳戶，會轉換成美金，並轉至余郅毅在「艾福瑞外匯投資網站」申設之虛擬帳戶，因而使余郅毅陷於錯誤，而依指示匯款。 109年12月10日23時19分，匯款2萬1000元。  1、余郅毅於警詢中之證述(偵26762，P263-265)。 2、對話紀錄截圖、匯款紀錄1紙(偵26762，P267-288、279)。 3、中國信託商業銀行股份有限公司110.2.18中信銀字第110224839033026號函暨許正官之客戶基本資料及交易明細(偵23549，P66)。